臺灣臺北地方法院民事裁定
111年度訴字第1788號
原      告  周裕豐  



被      告  中悅國際企業股份有限公司

法定代理人  魏柏修  

上列當事人間請求遷讓房屋等事件，本院裁定如下：
    主  文
原告應於本裁定送達後五日內，補繳裁判費新臺幣參萬壹仟肆佰
貳拾柒元，逾期不繳，即駁回其訴。
    理  由
一、按訴訟標的之價額，由法院核定；核定訴訟標的之價額，以
    起訴時之交易價額為準，無交易價額者，以原告就訴訟標的
    所有之利益為準；以一訴主張數項標的者，其價額合併計算
    之；以一訴附帶請求其孳息、損害賠償、違約金或費用者，
    不併算其價額，民事訴訟法第77條之1第1、2項及第77條之2
     第1項前段、第2項分別定有明文。次按，提起民事訴訟，
    應依民事訴訟法第77條之13規定，按訴訟標的價額繳納裁判
    費，此為必備之程式；又原告之訴，有起訴不合程式之情形
    者，法院應以裁定駁回之，但其情形可以補正者，審判長應
    定期間先命補正，亦為同法第249條第1項第6款所明定。
二、本件原告訴之聲明第1 項，請求被告遷讓返還租賃之臺北市
    ○○區○○路00巷0號5樓、同路50巷4號5樓房屋（下稱A、B房屋
    ），以及請求被告按月給付原告相當於租金之損害賠償新臺
    幣（下同）52,000元、違約金104,000元及遲延利息。茲就
    本件訴訟標的價額之核定分述如下：
㈠、關於遷讓房屋部分：原告訴請遷讓A、B房屋，依上開說明，
    其訴訟標的價額為A、B房屋於起訴時之交易價額，而依臺北
    市政府地政局建築物價額試算，A、B房屋之建物現值分別為
    2,114,844元、1,807,762元，有建築物價額試算表2紙為憑
    ，故此部分之訴訟標的價額核定為3,922,606元（計算式：2
    ,114,844＋1,807,762＝3,922,606）元。
㈡、關於原告請求相當於租金之損害、違約金部分：此部分係附
    隨於第1項聲明之請求權基礎而存在，應屬附帶請求，揆諸
    上開說明，自無庸併算其價額（參見最高法院96年度第4 次
    民事庭會議）。
㈢、綜上所述，本件訴訟標的價額為3,922,606元，應徵第一審裁
    判費39,907元，扣除原告前已繳納之8,480元，尚應補繳31,
    427元（計算式：39,907－8,480＝31,427）。茲依民事訴訟法
    第249條第1項但書之規定，限原告於本裁定送達後5 日內，
    向本院補繳上述不足額之裁判費，逾期不繳，即駁回其訴。
三、依民事訴訟法第249條第1項但書，裁定如主文。
中　　華　　民　　國　　111 　年　　5 　　月　　30　　日
                  民事第八庭    法  官  吳佳樺
以上正本係照原本作成。
如不服本裁定關於核定訴訟標的價額部分，應於送達後10日內向
本院提出抗告狀，並繳納抗告費新臺幣1,000元；其餘關於命補
繳裁判費部分，不得抗告。
中　　華　　民　　國　　111 　年　　5 　　月　　30　　日
                                書記官  黃湘茹